【裁判字號】    97,上訴,1599
【裁判日期】    970709
【裁判案由】    毒品危害防制條例
【裁判全文】
臺灣高等法院臺中分院刑事判決        97年度上訴字第1599號
上  訴  人
即  被  告  甲○○
上列上訴人因違反毒品危害防制條例案件，不服臺灣臺中地方法
院九十七年度訴字第一七五三號中華民國九十七年六月二日第一
審判決（起訴案號：臺灣臺中地方法院檢察署九十七年度毒偵字
第一七○三、一七五三號），提起上訴，本院判決如下：
    主  文
上訴駁回。
    理  由
一、按協商判決，除有刑事訴訟法第四百五十五條之四第一項第
    一款於訊問程序終結前，撤銷合意或撤回協商聲請者；第二
    款被告協商之意思非出於自由意志者；第四款被告所犯之罪
    非第四百五十五條之二第一項所定得以聲請協商判決者；第
    六款被告有其他較重之裁判上一罪之犯罪事實者；第七款法
    院認應諭知免刑或免訴、不受理者；或協商判決違反同條第
    二項「法院應於協商合意範圍內為判決；法院為協商判決所
    科之刑，以宣告緩刑或二年以下有期徒刑、拘役或罰金為限
    」之規定者；不得上訴，此於刑事訴訟法第四百五十五條之
    十第一項定有明文。又同法第三百六十七條前段：「第二審
    法院認為‧‧‧上訴有第三百六十二條前段之情形者，應以
    判決駁回之‧‧‧」；同法第三百七十二條規定：「第三百
    六十七條之判決‧‧‧第二審法院認其為無理由而駁回上訴
    ，或認為有理由而發回該案件之判決，得不經言詞辯論為之
    」，此程序依同法第四百五十五條之十一第一項規定，對於
    協商判決之上訴準用之。
二、本案上訴人即被告甲○○（以下簡稱為被告）雖以：伊因年
    輕識淺，未諳世事，基於好奇心而誤觸刑章，為此已深感悔
    誤，痛改前非，決心戒除惡習，茲因家中有年邁父母及妻女
    亟待伊扶養照顧，家中經濟均賴伊做土水工維持，如入監服
    刑一年，全家經濟生活將陷入絕境，婚姻亦必面臨破碎之慘
    境等情詞，提起上訴，求為緩刑宣告。惟本案經原審法院於
    民國九十七年五月十九日進行準備程序時，被告對檢察官陳
    述之起訴事實已為認罪之陳述，並請求檢察官聲請認罪協商
    ，嗣經原審合議庭評議結果，同意改由受命法官獨任進行協
    商程序，及同意當事人進行審判外協商程序，並指定公設辯
    護人協助被告進行協商，其後達成被告所犯施用第一、二級
    毒品二罪均各處有期徒刑八月、八月，並定應執行刑為有期
    徒刑一年之合意，經原審訊問雙方之合意內容及達成協商合
    意是否出於自由意志，被告亦先後答稱「如檢察官所述內容
    」、「是的」；上開各情有原審準備程序筆錄、及刑事裁定
    在卷可稽。綜上事證，本案原判決並無刑事訴訟法第四百五
    十五條之四第一項第一款、第二款、第四款、第六款、第七
    款所定情形之一，或違反同條第二項規定之情形；被告上訴
    意旨所陳上情，亦非得對認罪協商判決提起上訴之法定事由
    。是本案被告之上訴為法律上所不應准許，顯非合法，應予
    駁回，並不經言詞辯論為之。
三、據上論斷，應依刑事訴訟法第四百五十五條之十一第一項、
    第三百六十七條前段、第三百七十二條，判決如主文。
中    華    民    國    97    年    7     月    9     日
            刑事第三庭   審判長法  官   王  增  瑜
                               法  官   梁  堯  銘
                               法  官   廖  柏  基
上列正本證明與原本無異。
施用第一級毒品部分，得上訴。
施用第二級毒品部分，不得上訴。
如不服本判決應於收受送達後十日內向本院提出上訴書狀，其未
敘述上訴之理由者並得於提起上訴後十日內向本院補提理由書（
均須按他造當事人之人數附繕本）。
                               書記官   王  麗  英
中    華    民    國    97    年    7     月    9     日


司法院資訊處製作；財團法人民間司法改革基金會備份。
